【裁判字號】    94,基小,2071
【裁判日期】    950719
【裁判案由】    損害賠償
【裁判全文】
臺灣基隆地方法院基隆簡易庭小額民事判決
原      告  甲○○
被      告  乙○○
上列當事人間請求損害賠償事件，本院於民國95年7月12日言詞
辯論終結，判決如下：
    主  文
被告應給付原告新台幣伍萬玖仟貳佰壹拾肆元。
訴訟費用新台幣壹仟元由被告負擔。
本判決得假執行。
    事實及理由要領
一、原告起訴主張：原告於民國94年10月27日19時，駕駛車號
    5919-KM自小客車（下簡稱系爭車輛）行經汐五高架北上15
    公里處，遭被告駕駛車號IM-5449之自小客車碰撞（下簡稱
    系爭車禍），致原告所有系爭車輛損害，且因被告之過失使
    原告支出車輛拖吊費用新台幣（下同）2,500元，且系爭車
    輛修理費經估價為56,714元，為此請求被告賠償原告之損害
    ，聲明如主文第1項所示。並提出估價單、交通事故當事人
    登記聯單、道路交通事故初步分析研判表、道路交通事故談
    話紀錄表、道路交通事故現場圖、友聯汽車拖吊簽認單及系
    爭車輛行車執照等為證。
二、被告則到庭辯稱：伊與原告係行駛於同一車道，原告前方有
    一台車在蛇行，在不得已之情況下與原告距離20公尺時，便
    緊急煞車撞到系爭車輛，且原告請求之金額過高，爰聲明駁
    回原告之訴。
三、得心證之理由：
（一）按「因故意或過失，不法侵害他人之權利者，負損害賠償
      責任。故意以背於善良風俗之方法，加損害於他人者亦同
      。」、「負損害賠償責任者，除法律另有規定或契約另有
      訂定外，應回復他方損害發生前之原狀。因回復原狀而應
      給付金錢者，自損害發生時起，加給利息。第一項情形，
      債權人得請求支付回復原狀所必要之費用，以代回復原狀
      。」，民法第184條第1項、第213條分別定有明文。
（二）經查，本件車禍事故之肇事因素業據台北市車輛行車事故
      鑑定委員會鑑定，分別依據談話記錄、照片、道路交通事
      故調查報告表（一）及現場圖認定，其鑑定意見書中肇事
      分析及鑑定意見記載略以：原告所駕系爭車輛與被告所駕
      車號IM-5449自小客車於肇事當時均係行駛於內側車道上
      ，而被告所駕自小客車係由後方正面撞擊原告所駕系爭車
      輛，且原告因其前方車輛煞車即跟隨煞車，其後方被告所
      駕自小客車因兩車安全距離不足，致無法及時採取適當之
      安全措施避免事故之發生，是以研判，被告未保持行車安
      全距離為肇事原因，原告無肇事原因等語。此有該會95年
      6月27日北鑑字第09530188800號函檢附鑑定意見書參照，
      本院參酌本件車禍事故現場圖、筆錄、照片等物認前揭鑑
      定意見正確，應可採信。是被告駕駛自小客車未保持安全
      行車距離，為本件車禍事故肇事原因，故被告就系爭車禍
      造成原告所受損害實有過失，被告自應就系爭車禍致原告
      所受損害，負侵權行為損害賠償之責。
（三）又查，原告之系爭車輛於94年10月27日遭被告駕駛自小客
      車衝撞，造成系爭車輛車尾受損，而無法由原告自行駕車
      移往修復場所，尚需透過車輛拖吊方式，始得將系爭車輛
      由車禍現場移往修復場所，此有原告所提94年10月27日之
      友聯汽車拖吊簽認單（卷第13頁）在卷可憑，自堪信原告
      之主張為真，是系爭車輛拖吊費用2,500元，當屬回復系
      爭車輛至未受損前狀態所需之必要費用，而屬損害賠償之
      賠償範疇，自應由被告負擔之。再者，系爭車輛因系爭車
      禍致車尾部分受有損壞，其修復費用共需56,714元，有原
      告所提之94年10月28日鴻揚汽車有限公司估價單（卷第31
      頁）在卷可稽，且依該估價單上所載修復項目以觀，均位
      於系爭車輛尾端，被告復未就上開項目分別有所爭執，自
      堪信該估價單上所載修復項目為真，而為系爭車禍所致，
      是修復系爭車輛所需修復費用56,714元為回復系爭車輛至
      系爭車禍未發生前之原狀所必要支出之費用，依法自應由
      被告負擔之。惟上開修復費用中計有28,204元為更換零件
      費用，因系爭車輛係於94年8月31日始出廠，有系爭車輛
      行車執照附卷可參（卷第43頁），且系爭車輛至系爭車禍
      發生時，僅僅使用1月又27日、行使里程數為3,159公里，
      依社會一般通常觀念以觀，系爭車輛仍為多數人所共認之
      新車，其車輛零件亦屬新品範疇，故以其他新品替換系爭
      車輛零件，並未使原告因更換新車輛零件而受有利益，要
      無再行扣除更換系爭車輛零件折舊之耗損，附此敘明。
（四）綜上所述，原告因系爭車禍受有59,214元之損失，從而原
      告請求被告給付59,214元修復費用，洵屬有據，應予准許
      。
四、本件訴訟費用1,000元由被告負擔。
五、本判決原告勝訴部分，依民事訴訟法第436條之20規定，應
    依職權宣告假執行。
據上論結，本件原告之訴為有理由，依民事訴訟法第78條、第
436條之19、第436條之20，判決如主文。
中    華    民    國    95    年    7     月    19    日
                  臺灣基隆地方法院基隆簡易庭
                          法      官  王翠芬
以上正本係照原本作成。
對於本件判決如有不服，應於收受送達後20日內向本院提出上訴
書狀，上訴於本院合議庭，並按他造當事人之人數附具繕本。
當事人之上訴，非以判決違背法令為理由不得為之，上訴狀應記
載上訴理由，表明下列各款事項：
(一)原判決所違背之法令及其具體內容。
(二)依訴訟資料可認為原判決有違背法令之具體事實。
中    華    民    國    95    年    7     月    19    日
                          法院書記官  修丕龍


司法院資訊處製作；財團法人民間司法改革基金會備份。
